【裁判字號】    91,易緝,84
【裁判日期】    920402
【裁判案由】    竊盜
【裁判全文】
臺灣高雄地方法院刑事判決                          九十一年度易緝字第八四號
    公  訴  人  臺灣高雄地方法院檢察署檢察官
    被      告  丙○○
右列被告因竊盜案件，經檢察官提起公訴（八十九年度偵字第二一九四三號），及移
    主  文
丙○○竊盜，處有期徒刑柒月。
    事  實
一、丙○○意圖為自己不法之所有，於民國八十九年九月二十七日上午九時三十分許
    ，在高雄縣鳳山市○○○路九十號巷內，竊取乙○○所有之ＶＣ─二六七八號自
    用小客車一部，得手後留供己用，嗣於同日二十二時三十分許，丙○○駕駛該車
    停在高雄市楠梓區右昌一巷一五九號前，經由乙○○發覺報警查獲，並起獲其失
    竊之車輛。
二、案經高雄市政府警察局楠梓分局移請臺灣高雄地方法院檢察署檢察官偵查起訴。
    理  由
一、訊據被告丙○○除直言確有於右開時地因竊盜罪嫌經警查獲非虛外，餘均矢口否
    認有竊盜犯行，辯稱：伊當時在高雄市楠梓區右昌一巷一五九號處喝酒，即莫名
    其妙的被指認涉犯竊盜罪，伊並無竊取及占有該車云云，經查：
(一)、被害人乙○○確曾於八十九年九月二十七日上午九時三十分，在高雄縣鳳山市○○○路失竊一部ＶＣ─二六七八號自用小客車，嗣於同日二十二時三十分許，在
    高雄市楠梓區右昌一巷一五九號處尋獲，尋獲當時，被告丙○○亦同時在場等事
    實，已據被告丙○○坦言無訛，且核與被害人乙○○之指訴，及證人即查獲員警
    劉國彬結證所述（詳見本院九十一年七月十一日訊問筆錄）之情節相符，並有車
    輛竊盜查詢車輛認可資料、電腦輸入單、贓物認領保管收據各一份在卷可稽，故
    上開事實堪予認定。
(二)、至於本件警方如何查獲被告涉犯竊盜罪嫌，已據被害人乙○○於偵查中證稱：八
    十九年九月二十六日早上伊要去開車時，發現車子不見了，後來聽見王三元說有
    看到丙○○中午開該部ＶＣ─二六七八號自用小客車，伊才去楠梓方向找，後來
    看到丙○○坐在該車上，引擎發動著，伊慢慢自後靠近把鑰匙拔下來，才去右昌
    派出所報案等語（詳見偵查卷第三十七頁）。核與查獲員警劉國彬於本院審理中
    結證所述：當天接獲線報說有人丟車，偷車的人還在車內，伊前往查看發現失竊
    車輛及嫌犯都在車內之語（詳見本院九十一年七月十一日訊問筆錄）相符，足證
    被害人乙○○，顯非無端濫指被告涉犯竊盜罪嫌，且被害人發現被告當時，被告
    係坐在ＶＣ─二六七八號自用小客車內之事實。
(三)、另參諸證人黃陸勇（筆錄誤繕為王三元）及王三元於本院審理中結證稱：乙○○
    於九月二十七日發現車子不見時，就打電話給伊，但當晚伊已發覺車子鑰匙及香
    菸都不見了，因被告沒有工作，且與伊一同住了四天，所以瞭解伊等人之生活習
    慣，再加上伊住處是在被害人乙○○住處對面，及被告九月離開等徵兆，所以就
    懷疑被告偷了被害人的車，伊將此事告訴王三元，王三元表示曾看到被告開車在
    楠梓出現，於是伊便與乙○○、王三元三人一同去找車，乙○○及王三元發現車
    子停在巷內，被告坐在車上和朋友說話，乙○○過去拔下鑰匙等語（均詳見本院
    九十年二月十九日訊問筆錄），彰顯被害人乙○○前揭指訴，洵屬有據，至堪採
    信。
(四)、又證人黃陸勇上開證詞，參諸被告於本院審理中所述：伊曾住在高雄縣鳳山市○○○路附近等詞（詳見本院九十二年三月十九日審判筆錄）及其於警訊中所述：
    伊所有之衣服及行李放在ＶＣ─二六七八號自用小客車內等語，驗證被告確與被
    害人車輛失竊地點有密切之地緣關係，及曾於車輛失竊後使用占有該車之事實，
    至為灼然。被告既於事前知悉該部ＶＣ─二六七八號自用小客車之停放地點、並
    於該車失竊後占有使用該部車輛、該車發現失竊時間及起獲時間相距僅約十二小
    時、而被告自始至終均不願面對其有無占有使用與取得事實上支配關係之原因提
    出合理解釋、及被告經被害人查獲時係持有該車之狀態等情綜合以觀，本院自有
    合理確信被害人乙○○於上開時地失竊之自用小客車，確屬被告丙○○所為。從
    而被告空言否認，洵屬卸責之語，不足採信。故本案事證已臻明確，被告犯行堪
    予認定。
二、核被告丙○○所為，係犯刑法第三百二十條第一項之竊盜罪。爰審酌被告曾受有
    傷害、公共危險、家庭暴力防治法及過失傷害等案件，且均經法院宣告徒刑，此
    有臺灣高等法院被告全國前案紀錄表足按，雖不構成累犯，惟可證其品行非端，
    所為竊盜犯行造成被害人財產上損失非輕，及其犯罪後仍飾詞圖卸，冀免刑責，
    態度非佳等一切情狀，故量處如主文所示之刑，藉資懲儆。
三、公訴人移送併辦部分，認被告丙○○於九十年五月九日二十時十分許，在高雄市
    楠梓區○○路橋下某飲食店附近，趁被害人甲○○酒醉躺臥在ＹＩ─八四八九號
    自用小客車內睡覺時，竊取該部ＹＩ─八四八九號車，嗣被告於駕駛該車至高雄
    市○○區○○路與後昌路口與他人發生車禍時，始經被害人甲○○查覺，故認為
    被告丙○○此部分罪嫌，與前揭起訴論罪之竊盜犯行，具有連續犯之裁判上一罪
    關係。惟查，訊據被告則堅決否認有任何竊取該部ＹＩ─八四八九號自用小客車
    之犯行，辯稱：是甲○○喝醉酒請伊開車，甲○○坐在車右前座等語，並非竊盜
    等語。經查，被害人甲○○固於警訊及偵查中指訴被告丙○○係趁其酒醉躺臥在
    ＹＩ─八四八九號自用小客車內，發動引擎開冷氣時，利用此機會駕駛該自用小
    客車，嗣因與他人發生車禍始查覺之過程甚詳，惟其指訴縱然屬實，被告利用被
    害人躺臥在車上之情境，駕駛ＹＩ─八四八九號自用小客車之行為，固已使被告
    得占有使用該車，但被害人尚位在該車內，則被害人之支配持有顯然未遭被告破
    壞。從而被告之駕車行為，於客觀上自難認構成竊盜犯行，及有何不法所有之意
    圖。故此併辦部分，自難與前揭起訴論罪部分成立連續犯之裁判上一罪關係，應
    移請公訴人另行偵查卓處，併此敘明。
據上論斷，應依刑事訴訟法第二百九十九條第一項前段，刑法第三百二十條第一項，
罰金罰鍰提高標準條例第一條前段，判決如主文。
中      華      民      國     九十二     年     四     月      二      日
                               臺灣高雄地方法院刑事第四庭
                                     法  官    李代昌
右正本證明與原本無異。
如不服本判決，應於判決送達後十日內，向本院提出上訴狀。
                                     書記官    吳月華
中      華      民      國     九十二     年     四     月      二      日
附錄本判決論罪科刑適用法條
中華民國刑法第三百二十條
 (普通竊盜罪、竊佔罪)
意圖為自己或第三人不法之所有，而竊取他人之動產者，為竊盜罪，處五
年以下有期徒刑、拘役或五百元以下罰金。
意圖為自己或第三人不法之利益，而竊佔他人之不動產者，依前項之規定
處斷。
前二項之未遂犯罰之。


司法院資訊處製作；財團法人民間司法改革基金會備份。
